【裁判字號】    89,易,3737
【裁判日期】    900227
【裁判案由】    毒品危害防制條例
【裁判全文】
臺灣高雄地方法院刑事判決                        八十九年度易字第三七三七號
    公  訴  人  臺灣高雄地方法院檢察署檢察官
    被      告  甲○○
右列被告因違反毒品危害防制條例案件，經檢察官提起公訴（八十九年度毒偵字第四
七○三號），及移送併辦（九十年度毒偵字第三五八號、臺灣屏東地方法院檢察署八
十九年度毒偵字第一六九二號），本院判決如左：
    主  文
甲○○連續施用第二級毒品，累犯，處有期徒刑柒月。
扣案之第二級毒品安非他命肆包（驗後毛重合計伍點柒壹公克）及殘餘安非他命之吸
食器貳組（均量微無法析離秤重）、殘餘安非他命之殘渣袋壹個（量微無法析離秤重
）、殘餘安非他命之吸管貳支（均量微無法析離秤重），均沒收銷燬之；打火機壹個
沒收。
    事  實
一、甲○○曾於民國八十七年間因竊盜案件，經臺灣屏東地方法院判處有期徒刑十月
    確定，並於八十九年二月二十日執行完畢；復因施用毒品案件，經本院以八十七
    年度毒聲字第二八○一號裁定令入戒治處所施以強制戒治一年，並於八十八年十
    月五日強制戒治中交付保護管束期滿，經臺灣高雄地方法院檢察署檢察官於八十
    八年十月十四日以八十八年度戒毒偵字第二六二號為不起訴處分確定在案。詎仍
    不知悔改，復基於施用毒品之概括犯意，自八十九年七月二日晚間十一時許起至
    九十年一月十日上午九時許止，連續在屏東縣屏東市○○○路十巷六十號住處、
    屏東縣枋寮鄉某菜市場公廁內及高雄縣岡山鎮○○路五巷十六號租處等處，以將
    安非他命放在玻璃球吸食器或鋁箔紙上用打火機點火燒烤，再吸食其所產生煙氣
    之方式，施用第二級毒品安非他命多次，嗣為警先於八十九年七月三日晚間十時
    四十五分許，在高雄縣鳳山市○○路三號前公廁查獲，並扣得第二級毒品安非他
    命二包（驗後毛重合計三‧八○公克），經警採集尿液後移送臺灣高雄地方法院
    檢察署，經檢察官諭知限制住居；再於八十九年八月六日凌晨零時十五許，在屏
    東縣枋寮鄉○○村○○路口為警查獲，並扣得第二級毒品安非他命一包（驗後毛
    重一‧五○公克）、殘餘安非他命之吸食器一組及打火機一個，經警採集尿液後
    移送臺灣屏東地方法院檢察署，經檢察官諭知限制住居；後於九十年一月十一日
    上午十一時三十分許，為警在高雄縣岡山鎮○○路五巷十六號租處查獲，並扣得
    第二級毒品安非他命一包（驗後毛重○‧四一公克）、殘餘安非他命之吸食器一
    組、殘渣袋一個及吸管二支，復經依本院以八十九年度毒聲字第六三八三號裁定
    送臺灣屏東戒治所強制戒治中。
二、案經高雄縣警察局鳳山分局、岡山分局分別報告臺灣高雄地方法院檢察署檢察官
    偵查起訴及移送併案審理暨屏東縣警察局枋寮分局報告臺灣屏東地方法院檢察署
    檢察官移送併案審理。
    理  由
一、右揭事實，業據被告甲○○於本院審理時坦承不諱，且其三次為警查獲時所採之
    尿液經送檢驗結果，均呈甲基安非他命陽性反應，此有高雄縣衛生局八十九年七
    月十八日八九煙檢字第一九七四號煙毒尿液檢驗成績書、屏東縣衛生局八十九年
    八月八日屏縣衛檢六字第八九○二三五號煙毒及麻醉藥品類委託檢驗結果通知書
    及高雄縣政府衛生局九十年一月二十七日九○煙檢字第一三○號煙毒尿液檢驗成
    績書各一紙在卷可稽，並有其所有之安非他命四包、殘餘安非他命之吸食器二組
    、殘餘安非他命之殘渣袋一個、殘餘安非他命之吸管二支及打火機一個扣案足資
    佐證，又扣案之安非他命四包經送驗結果，確係安非他命無訛（驗後毛重合計五
    ‧七一公克），有高雄醫學院附設中和紀念醫院八十九年九月十三日編號Ｂ00
    00000號、編號Ｂ0000000號及高雄醫學大學附設中和紀念醫院九十
    年二月十二日編號九○○二─二一號檢驗報告單各一紙在卷可證，而扣案之殘餘
    安非他命之吸食器二組、殘餘安非他命之殘渣袋一個及殘餘安非他命之吸管二支
    ，經送請高雄醫學院附設中和紀念醫院檢驗結果，亦均確含有安非他命成分，有
    該局八十九年八月十六日編號000000000號鑑定通知書及該院八十九年
    九月十三日編號Ｂ0000000號、九十年二月十二日編號九○○二─二二號
    、編號九○○二─二三號、編號九○○二─七九號檢驗報告單各一紙在卷足參。
    而被告前因施用毒品案件，經本院以八十七年度毒聲字第二八○一號裁定令入戒
    治處所施以強制戒治一年，並於八十八年十月五日強制戒治中交付保護管束期滿
    ，經臺灣高雄地方法院檢察署檢察官於八十八年十月十四日以八十八年度戒毒偵
    字第二六二號為不起訴處分確定，有該不起訴處分書、臺灣高雄地方法院檢察署
    刑案資料查註紀錄表及臺灣高等法院被告全國前案紀錄表各一份在卷足憑，其於
    強制戒治中交付保護管束期滿為不起訴處分後，五年內再犯毒品危害防制條例第
    十條第二項之罪，經本院以八十九年度毒聲字第六三八三號裁定令入戒治處所施
    以強制戒治一年，亦有本院八十九年度毒聲字第六三八三號強制戒治裁定書一紙
    附卷可憑，本件事證明確，被告犯行洵堪認定。
二、查安非他命係毒品危害防制條例第二條第二項第二款所稱之第二級毒品，核被告
    甲○○施用安非他命之行為，係犯該條例第十條第二項之施用第二級毒品罪。被
    告持有安非他命後，進而施用，其持有之低度行為應為施用之高度行為所吸收，
    不另論罪。又被告先後多次施用第二級毒品安非他命之犯行，時間緊接，方法相
    同，觸犯構成要件相同之罪名，顯係基於概括之犯意為之，應依連續犯之規定，
    以一罪論，並加重其刑。又檢察官移送併辦部分因與本件起訴部分，有連續犯之
    裁判上一罪關係，為起訴效力所及，本院自應併予審理。另被告曾於八十七年間
    因竊盜案件，經臺灣屏東地方法院判處有期徒刑十月確定，並於八十九年二月二
    十日執行完畢，此有臺灣高雄地方法院檢察署刑案資料查註紀錄表一份在卷可按
    ，其於受有期徒刑執行完畢後，五年以內再犯有期徒刑以上之本罪，為累犯，應
    依刑法第四十七條之規定，加重其刑，並依法遞加之。爰審酌被告素行不良，前
    曾因施用毒品，經送強制戒治中交付保護管束期滿由檢察官為不起訴處分確定後
    ，仍不知悔改警惕，繼續施用毒品，本不宜寬貸，惟念其犯後坦承犯行，尚知悔
    悟，且施用毒品乃自戕行為及對社會危害性等一切情狀，量處如主文所示之刑，
    以資懲儆。又扣案之第二級毒品安非他命四包（驗後毛重合計五‧七一公克）及
    殘餘安非他命之吸食器二組、殘餘安非他命之殘渣袋一個、殘餘安非他命之吸管
    二支（因其內之毒品均已無法剝離，故均視為毒品），應依毒品危害防制條例第
    十八條第一項前段規定，不問屬於犯人與否，均沒收銷燬之；至扣案之打火機一
    個係供被告犯罪所用之物，且為被告所有，業據被告供明在卷可按，應依刑法第
    三十八條第一項第二款規定，併予宣告沒收。
據上論斷，應依刑事訴訟法第二百九十九條第一項前段，毒品危害防制條例第十條第
二項、第十八條第一項前段，刑法第十一條前段、第五十六條、第四十七條、第三十
八條第一項第二款，判決如主文。
中      華      民      國    九十      年      二月    二十七    日
                                    臺灣高雄地方法院刑事第一庭
                                        法  官   陳玉聰
右正本證明與原本無異。
如不服本判決，應於判決送達後十日內，向本院提出上訴狀。
                                        書記官   鄭淑臻
中    華    民    國      九十    年      二      月       二十七       日
附錄本案論罪科刑法條全文：
毒品危害防制條例第十條第二項
施用第二級毒品者，處三年以下有期徒刑。


司法院資訊處製作；財團法人民間司法改革基金會備份。
